【裁判字號】    97,訴,1916
【裁判日期】    971229
【裁判案由】    毒品危害防制條例
【裁判全文】
臺灣基隆地方法院宣示判決筆錄          97年度訴字第1916號
公  訴  人  臺灣基隆地方法院檢察署檢察官
被      告  丙○○
                      現於臺灣基隆監獄
指定辯護人  本院公設辯護人乙○○
上列被告因毒品危害防制條例案件，於中華民國97年12月29日下
午2時47分許，在本院第三法庭宣示判決，出席人員如下：
    法      官  陳伯厚
    書  記  官  黃士元
    通      譯  陳欣男
法官起立朗讀判決主文、犯罪事實要旨、處罰條文、附記事項，
及告以上訴限制、期間並提出上訴狀之法院，且諭知記載其內容
：
一、主  文：
    丙○○施用第一級毒品，累犯，處有期徒刑捌月；又施用第
    一級毒品，累犯，處有期徒刑捌月；又施用第一級毒品，累
    犯，處有期徒刑捌月，扣案之海洛因壹包（淨重零點零參陸
    公克）沒收銷燬之；又施用第二級毒品，累犯，處有期徒刑
    肆月；又施用第二級毒品，累犯，處有期徒刑肆月。應執行
    有期徒刑壹年陸月，扣案之海洛因壹包（淨重零點零參陸公
    克）沒收銷燬之。
二、犯罪事實要旨：
    引用檢察官起訴書所載（如附件）。
三、處罰條文：
    毒品危害防制條例第10條第1 項、第2 項、第18條第1 項、
    刑法第11條、第47條第1 項、第51條第5 款。
四、附記事項：
    無。
五、協商判決除有刑事訴訟法第454條之4第1項第1款於本訊問程
    序終結前，被告撤銷協商合意或檢察官撤回協商聲請者；第
    2款被告協商之意思非出於自由意志者；第4款被告所犯之罪
    非第455條之2第1項所定得以協商判決者；第6款被告有其他
    較重之裁判上一罪之犯罪事實者；第七款法院認應諭知免刑
    或免訴、不受理者情形之一，及違反同條第2項「法院應於
    協商合意範圍內為判決；法院為協商判決所科之刑，以宣告
    緩刑或2年以下有期徒刑、拘役或罰金為限」之規定者外，
    不得上訴。
六、如不服本件判決，得自收受判決送達之日起10日內，向本院
    提出上訴書狀，上訴於第二審法院。
中    華    民    國    97    年    12    月    29    日
                  臺灣基隆地方法院刑事第二庭
                      書  記  官  黃士元
                      法      官  陳伯厚
以上正本證明與原本無異。
本判決除有刑事訴訟法第455條之4第1項第1款、第2款、第4款、
第6款、第7款所定情形之一，或違反同條第2項規定者外，不得
上訴。
如有前揭除外情形，對於本件判決如有不服，應於收受本判決後
10日內向本院提出上訴書狀，其未敘述上訴理由者，並得於提起
上訴後10日內向本院補提理由書狀（均須按他造當事人之人數附
繕本）「切勿逕送上級法院」。
中    華    民    國    97    年    12    月    29    日
                      書  記  官  黃士元
附件：
臺灣基隆地方法院檢察署檢察官起訴書
                                    97年度毒偵字第2370號
                                    97年度毒偵字第2433號
                                    97年度毒偵字第2575號
    被      告  丙○○  男  49歲（民國○○年○月○日生）
                        住基隆市○○區○○街27巷16號
                        （另案於臺灣基隆監獄執行中）
                        國民身分證統一編號：Ｚ000000000號
上列被告因違反毒品危害防制條例案件，業經偵查終結，認應提
起公訴，茲敘述犯罪事實及證據並所犯法條如下：
        犯罪事實
一、丙○○前因違反肅清煙毒條例等案件，經臺灣高等法院以83
    年上度訴字第1723號判決判處有期徒刑4月、3年，應執行有
    期徒刑3年2月確定，復因違反肅清煙毒條例等案件，經臺灣
    基隆地方法院以84年度訴字第97號判決判處有期徒刑3年2月
    、5月，應執行有期徒刑3年4 月確定，與前開判決所科之刑
    接續執行，於民國86年12月16日假釋出監，嗣經撤銷假釋，
    又因違反槍砲彈藥刀械管制條例案件，經臺灣基隆地方法院
    以89年度訴字第181號判決判處有期徒刑8月確定，與前開假
    釋撤銷後應執行之殘刑3年6月28日接續執行，於93年10月30
    日縮刑期滿執行完畢，詎不知悔改；另因施用毒品案件，經
    觀察、勒戒後，認有繼續施用毒品之傾向，經同前基隆地方
    法院裁定令入戒治處所強制戒治，於89年7 月15日因停止戒
    治出監，於90 年2月22日交付保護管束，期滿未經撤銷停止
    戒治，而由本署檢察官以90年度戒毒偵字第23號不起訴處分
    確定。復因於強制戒治執行完畢5 年後，再度施用第二級毒
    品，經觀察、勒戒後，認有繼續施用毒品之傾向，經裁定令
    入戒治處所強制戒治，於96年12月11日因無繼續強制戒治之
    必要而執行完畢釋放，並經本署檢察官以96年度戒毒偵字第
    28號不起訴處分確定；又於97年3、4月間，因施用第一級毒
    品案件，先後由本署檢察官提起公訴，分別經前開法院以97
    年度訴字第722號及第1311號判決，各判處有期徒刑7 月、1
    年3月確定（執行中）。
二、丙○○係列管之毒品人口，詎其仍未戒除毒癮，復基於施用
    第一級毒品海洛因之犯意，於97年7 月19日、8月26日及9月
    15日上午7、8時許，在其基隆市○○區○○街27巷16號住處
    ，施用毒品海洛因多次；另基於施用第二級毒品安非他命之
    犯意，於97年7月19日及8月26日上午7、8時許，在同前開住
    處內，施用安非他命。嗣分別於：（一）同年7月19日晚上6
    時許，為警通知採尿送驗；（二）同年8月26日下午5時50分
    許，在基隆市○○○街57號4樓之4蕭春長租屋處，為警查獲
    採尿送驗；（三）同年9月15日下午1時許，在基隆市○○路
    與中船路口處，因行跡可疑，為警盤查查獲，當場並扣得其
    所有而丟置於地上之毒品海洛因1包 （淨重0.0360公克、驗
    餘淨重0.0307公克） 。經警3次採集丙○○之尿液送驗後，
    其尿液中3 次均呈海洛因之嗎啡陽性反應，二次呈安非他命
    類之陽性反應後，始查悉上情。
三、案經基隆市警察局第二分局、第四分局報告偵辦。
        證據並所犯法條
一、上揭犯罪事實，業據被告丙○○坦承不諱。經查，被告為警
    獲後採集之尿液，經以氣相層析質譜儀法鑑驗結果，係呈海
    洛因之嗎啡陽性反應及安非他命類之陽性反應 （惟97年9月
    15日採集之尿液僅呈海洛因之嗎啡陽性反應），此有基隆市
    警察局第二分局之列管毒品人口尿液檢體採集送驗紀錄表 1
    份、基隆市警察局第二分局、第四分局之偵辦毒品案件尿液
    檢體對照表2 份、台灣檢驗科技股份有限公司出具之濫用藥
    物檢驗報告1份（尿液檢體編號：Ｚ000000000000號）及台灣
    尖端先進生技醫藥股份有限公司出具之濫用藥物檢驗報告 2
    份（尿液檢體編號：97-2-438號、097207號）附卷可稽，堪
    信被告確於上揭時有施用毒品海洛因及毒品安非他命之事實
    。此外，並有交通部民用航空局航空醫務中心毒品鑑定書在
    卷及上開扣押物品扣案可資佐證，復有不起訴處分書、起訴
    書及刑案資料查註紀錄表足憑，是被告自白與事實相符，事
    證明確，其犯行堪以認定。
二、核被告丙○○所為，係犯毒品危害防制條例第10條第1 項、
    第2 項之施用第一、二級毒品罪嫌。其所犯上開各罪間，犯
    意各別、罪名不同，請予以分論併罰。又被告曾受徒刑之執
    行完畢，有本署刑案資料查註紀錄表在卷可參，其於5 年以
    內，故意再犯本件有期徒刑以上之罪，為累犯，請依刑法第
    47 條第1項規定加重其刑。扣案之毒品，請依同條例第18條
    第1項前段規定宣告沒收並諭知銷燬。
三、依毒品危害防制條例第23條第2項、刑事訴訟法第251條第 1
    項提起公訴。
    此  致
臺灣基隆地方法院
中    華    民    國    97    年    11    月    28    日
                              檢察官  甲  ○  ○
本件正本證明與原本無異
中    華    民    國    97    年    12    月    5     日
                              書記官  何  淑  貞
附錄所犯法條：
毒品危害防制條例第10條
    施用第一級毒品者，處 6 月以上 5 年以下有期徒刑。
    施用第二級毒品者，處 3 年以下有期徒刑。


司法院資訊處製作；財團法人民間司法改革基金會備份。
